臺灣雲林地方法院民事簡易判決
                                    109 年度重訴字第69號
原　　　告　許林百合　住○○縣○○鄉○○村○○路00號
兼  法  定
代  理  人　許永和　　住同上
共      同
訴訟代理人　張浚泓律師
被　　　告　蔡良舟　　住○○市○○區○○路000巷0弄00號
訴訟代理人　廖健惟　　住○○縣○○鎮○○路○段000號0樓
上列被告因過失傷害案件，經原告提起損害賠償之刑事附帶民事
訴訟（108 年度○○○字第○號），經本院刑事庭裁定移送前來，本
院於民國110 年1 月11日言詞辯論終結，判決如下：
    主    文
被告應給付原告戊○○○新臺幣貳萬貳仟零貳拾柒元，及自民國
一０八年十一月二十三日起至清償日止，按週年利率百分之五計
算之利息。
被告應給付原告丙○○新臺幣壹拾貳萬元，及自民國一０九年十
一月十二日起至清償日止，按週年利率百分之五計算之利息。
原告其餘之訴駁回。
訴訟費用由被告負擔百分之三，餘由原告負擔。
本判決第一、二項，得假執行。但被告如分別以新臺幣貳萬貳仟
零貳拾柒元、壹拾貳萬元為原告戊○○○、丙○○預供擔保後，
得免為假執行。
原告其餘假執行之聲請駁回。
    事實及理由
壹、程序方面：
一、按本於道路交通事故有所請求而涉訟者應適用簡易程序，為
    新修正民事訴訟法第427條第2項第11款規定明文（本修正條
    文於民國110年1月20日公布，並於110年1月22日生效）。復
    按民事訴訟施行法第4條之1第1款：「修正之民事訴訟法簡
    易訴訟程序，依本施行法第12條第10項公告施行後，於修正
    前已繫屬之事件，其法院管轄權及審理程序依下列之規定：
    一、未經終局裁判者，適用修正後之規定。」之規定。則本
    件原告基於道路上之交通事故而提出侵權行為損害賠償之訴
    訟，雖於民事訴訟法第427條第2項規定修正前即繫屬於本院
    ，然既尚未經終局裁判，揆諸前揭施行法規定，本件於新法
    公布生效後，即於110年1月22日後應適用新修正規定改行簡
    易程序。是本件先前雖行普通訴訟程序，然因應法規修正施
    行，本件判決改以簡易程序之相關規定為之，合先敘明。
二、又按訴狀送達後，原告不得將原訴變更或追加他訴。但有擴
    張或減縮應受判決事項之聲明者，不在此限，民事訴訟法第
    255 條第1 項第3 款定有明文。原告戊○○○於起訴狀請求判
    決被告應賠償其新臺幣（下同）7,797,807 元（其中含丙○○
    請求被告賠償100 萬元），及自刑事附帶民事起訴狀繕本送
    達之翌日起至清償日止，按週年利率5%計算之利息，嗣於10
    9 年10月5 日本院審理中，原告戊○○○就上開金額改請求為6
    ,797,807 元，及原告丙○○請求被告賠償其100萬，並自該言
    詞辯論期日翌日即109 年10月6 日起至清償日止，按週年利
    率5%計算之利息，再於109 年11月11日具狀，就原告戊○○○
    上開請求之金額改為4,863,705 元；就原告丙○○上開請求之
    法定遲延利息起算日改為準備狀送達之翌日即109 年11月12
    日，末於110 年1 月11日本院審理時，就原告戊○○○上開請
    求之金額再改為4,823,705 元，乃屬減縮應受判決事項之聲
    明，參諸上開規定，應予准許。
貳、實體方面：
一、原告起訴主張：被告於107 年6 月7 日18時56分許，駕駛車
    號00-0000 之自用小客車沿雲林縣麥寮鄉施厝村興安路由西
    往東方向行駛，行經麥寮鄉施厝村興安路86巷路口時，本應
    注意行經閃光紅燈號誌交岔路口時，應減速接近，先停止於
    交岔路口前，讓幹線道車優先通過，且依被告當時之狀況無
    不能注意之情事。然被告竟疏未注意及此，駕駛上開自用車
    讓幹線道車先行而逕通過該入口，致原告戊○○○駕駛之MMK-6
    13 號普通重型機車因閃避不及，遭被告駕駛自用小客車碰
    撞，並因而受有頭部鈍傷、創傷性硬腦膜下出血、左側股骨
    頸閉鎖性骨折、左側脛骨及腓骨開放性骨折、雙手及雙下肢
    多處擦傷、臉部多處擦傷、下唇撕裂傷等傷害，且因腦部出
    血引起次發性水腦症，致腦部功能受損，產生失智退化等症
    狀（失智鑑定CDR ＝3 ），因腦實質萎縮，此失智退化現象
    已達對於原告戊○○○身體或健康重大難治之重傷害程度。被
    告因犯過失致重傷害罪，經本院以108 年度交易字第248 號
    判處有期徒刑4 月，如易科罰金，以1 千元折算1 日。緩刑
    2 年，並應於該判決確定之日起1 個月內，支付原告戊○○○8
    1萬元之損害賠償確定。又原告戊○○○之智能障礙狀態，已達
    不能為意思表示或受意思表示，經本院於108 年10月15日以
    108 年監宣字第209 號民事裁定監護宣告，並由其子丙○○為
    其監護人。原告戊○○○因本件車禍，而受有醫療費用446,510
     元、看護費用805,197 元、將來看護費用2,329,558 元、
    往來醫療院所就診之交通費用89,330元、喪失勞動能力2,05
    3,440 元、精神慰撫金200 萬元之損害，扣除原告已受領之
    強制汽車責任保險理賠金2,090,330 元及刑事緩刑附加條件
    之810,000 元賠償後，尚受有共計4,823,705 元之損害，及
    原告丙○○因本件車禍而受有精神慰撫金100 萬元之損害，爰
    依侵權行為損害賠償請求權提起本件訴訟等語。並聲明：
  ㈠被告應給付原告戊○○○4,823,705 元，及自刑事附帶民事起訴
    狀繕本送達之翌日起至清償日止，按週年利率5%計算之利息
    。
  ㈡被告應給付原告丙○○1,000,000 元，及自準備書狀繕本送達
    之翌日起至清償日止，按週年利率5%計算之利息。
  ㈢原告戊○○○、丙○○均願供擔保，請准宣告假執行。
二、被告則以：伊對本件車禍之發生經過不爭執，且同意賠償原
    告戊○○○醫療費用446,510 元、看護費用805,197 元、往來
    醫療院所就診之交通費用89,330元之損害。惟就原告戊○○○
    請求喪失勞動能力損害部分，因其於本件車禍發生時已78歲
    ，則原告戊○○○請求勞動能力損害部分即應證明其確有該工
    作，並受有實際損失為必要，故原告戊○○○是否仍具有勞動
    能力從事農作自非無疑，且就原告戊○○○、丙○○請求精神慰
    撫金部分亦為過鉅，應予酌減。再原告戊○○○駕駛重型機車
    ，未依規定配戴安全帽，行經閃光黃燈路口未減速接近之過
    失，就本件車禍事故應有與有過失，爰依過失相抵之法則，
    自應減輕被告之賠償額等語，資為抗辯。並聲明：
  ㈠原告之訴駁回。
  ㈡如受不利判決，願反供擔保，請准宣告免為假執行。
三、兩造不爭執之事實：
  ㈠被告於107 年6 月7 日18時56分許，駕駛車牌號碼00 -0000
    號自用小客車，沿雲林縣麥寮鄉施厝村興安路由西往東方向
    行駛，行經麥寮鄉施厝村興安路86巷路口時，本應注意行經
    閃光紅燈號誌交岔路口時，應減速接近，先停止於交岔路口
    前，讓幹線道車優先通行後認為安全時，方得續行，而依當
    時天候晴、夜間有照明、柏油路面乾燥、無缺陷、無障礙物
    、視距良好等客觀情形，並無不能注意之情事，竟疏未注意
    及此，未暫停讓幹線道車先行而逕通過該路口，適有原告戊○○○騎乘車牌號碼000-000 號普通重型機車，沿麥寮鄉施厝
    村施厝產業道路由南往北方向駛至，閃避不及發生碰撞，致
    戊○○○因而受有頭部鈍傷、創傷性硬腦膜下出血、左側股骨
    頸閉鎖性骨折、左側脛骨及腓骨開放性骨折、雙手及雙下肢
    多處擦傷、臉部多處擦傷、下唇撕裂傷等傷害，且因腦部出
    血引起次發性水腦症，致腦部功能受損，產生失智退化等症
    狀（失智鑑定CDR ＝3 ），因腦實質萎縮，此失智退化現象
    已達對於原告戊○○○身體或健康重大難治之重傷害程度。被
    告因上開過失致重傷害犯行，經本院以108 年度交易字第24
    8 號判決判處有期徒刑4 月，如易科罰金，以1 千元折算1 
    日。緩刑2 年，並應於該判決確定之日起1 個月內，支付原
    告戊○○○81萬元之損害賠償。
  ㈡被告同意賠償原告戊○○○自107 年6 月7 日起至109 年10月20
    日止因本件車禍所支出之醫療費用，共計446,510 元。
  ㈢被告同意賠償原告戊○○○自107 年6 月7 日起至109 年10月13
    日止因本件車禍所支出之往返醫療院所就診之交通費用，共
    計89,330元。
  ㈣被告同意賠償原告戊○○○自107 年6 月7 日起至餘命13.45 年
    為止之已發生看護費用805,197 元，及將來看護費用2,329,
    558 元，共計3,134,755 元。
  ㈤兩造呈報職業、教育、收入等身分經濟狀況，及卷附稅務電
    子閘門財產所得調件明細表。
  ㈥原告戊○○○業已受領強制汽車責任保險金2,090,330 元，及被
    告賠償之81萬元。
  ㈦本院108 年度交易字第248 號全部刑事卷宗。
四、本件兩造所爭執之處，應在於：
  ㈠原告戊○○○請求被告賠償喪失勞動能力之損害，是否有理由？
    如認有理由，則原告戊○○○可得請求之數額為何？
  ㈡原告戊○○○、丙○○請求被告賠償之精神慰撫金是否過鉅？
  ㈢原告戊○○○就本件車禍損害之發生及擴大與有過失，過失比例
    為何？
五、按因故意或過失，不法侵害他人之權利者，負損害賠償責任
    ，民法第184 條第1 項前段定有明文。再不法侵害他人之身
    體或健康者，對於被害人因此喪失或減少勞動能力或增加生
    活上之需要時，應負損害賠償責任；不法侵害他人之身體、
    健康、名譽或自由者，被害人雖非財產上之損害，亦得請求
    賠償相當之金額。前二項規定，於不法侵害他人基於父、母
    、子、女或配偶關係之身分法益而情節重大者，準用之。同
    法第193 條第1 項、第195 條第1 項、第3 項分別定有明文
    。經查，原告戊○○○因被告上開過失致重傷害行為，致受有
    上開傷害之情，業如前述，乃構成侵權行為，揆之上開法律
    規定可知，被告自應負損害賠償責任。茲就原告請求之金額
    分別審核如下：
  ㈠醫療費用、往返醫療院所就診之交通費用、已發生看護費用
    、將來看護費用部分：原告戊○○○主張其因本件車禍而受有
    自107 年6 月7 日起至109 年10月20日止，共計446,510 元
    之醫療費用損害、自107 年6 月7 日起至109 年10月13日止
    ，共計89,330元之往返醫療院所就診交通費用損害、自107 
    年6 月7 日起至餘命13.45 年為止之已發生看護費用805,19
    7 元，及將來看護費用2,329,558 元，共計3,134,755 元之
    看護費用損害等語，業據其提出國立臺灣大學醫學院附設醫
    院雲林分院費用證明單、診斷證明書、雲林長庚醫院費用收
    據、張櫻獻物理治療所居家復能服務合約書、108 年度專業
    服務紀錄表- 張櫻獻物理治療所、照顧服務費收據、病症暨
    失能診斷證明書、賀泰國際開發有限公司薪資簽收表、全民
    健康保險109 年7 、8 月保險費計算表、郵政劃撥儲金存款
    收據、勞動部就業安定費繳款通知單109 年4-6 月、108 年
    臺灣地區簡易生命表、Google路線圖、油價資訊管理與分析
    系統查詢明細表、估算車資查詢單等為證，復為被告所不爭
    執，是堪信原告上開主張為真實，故原告戊○○○請求被告賠
    償其醫療費用損害44 6,510元、往返醫療院所就診交通費用
    損害89,330元、看護費用損害3,134,755 元，總計為3,670,
    595 元（計算式：44 6,510+89 ,330+3,134,755=3,670,595
    ）。
  ㈡喪失勞動能力損害部分：
  ⒈按當事人主張有利於己之事實者，就其事實有舉證之責任，
    民事訴訟法第277 條前段定有明文。復按民事訴訟如係由原
    告主張權利者，應先由原告負舉證之責，若原告先不能舉證
    ，以證實自己主張之事實為真實，則被告就其抗辯事實，即
    令不能舉證，或其所舉證據尚有疵累，亦應駁回原告之請求
    ，最高法院72年度台上字第4225號判決要旨可資參照。原告
    戊○○○主張其於本件車禍發生時雖已逾65歲，惟仍繼續從事
    務農工作，而有勞動能力，卻因本件車禍而完全喪失勞動能
    力，則以原告戊○○○每年務農收入40萬元計算至83歲為止，
    共計受有2,053,440 元之喪失勞動能力損害等語，既為被告
    所否認，揆之上開說明，原告戊○○○自應就其於本件車禍發
    生時有勞動能力、勞動能力至83歲止、每年務農收入40萬元
    等情負舉證責任。
  ⒉經查，原告戊○○○主張其於本件車禍發生時仍繼續從事務農工
    作，而有勞動能力等語，雖據其提出106 年臺灣地區農家戶
    口抽樣調查報告、存款存摺明細、名片、勞動部勞工保險局
    函為證，然該調查報告至多僅能證明65歲以上從事自家農牧
    工作總計人數539,626 人、占比38.86%、性別男309,264 人
    、女230,362 人、男性占比57.31%而已，尚不足以證明原告
    戊○○○於本件車禍發生時仍有繼續從事務農工作，或因此取
    得勞動對價之情為真實，而其存款存摺明細亦僅能證明東生
    農產加工行有於106 年7 月3 日電匯轉存入59,277元、同日
    存入稻穀款57,876元、同月13日休轉作存入9,058 元、同月
    18日現金存入30萬元而已，且勞動部勞工保險局函也僅能證
    明原告戊○○○於108 年10月22日由該局逕予退保而已，亦均
    不足以證明原告戊○○○於本件車禍發生時仍有繼續從事務農
    工作，或因此取得勞動對價之情為真實，是原告戊○○○尚難
    持該等文件為有利於己之證明。復查，原告戊○○○（30年10
    月6 日生）於本件車禍發生時年齡已近77歲，則其是否於本
    件車禍發生時仍有繼續從事務農工作，或因此取得勞動對價
    ，即有可疑，甚且原告戊○○○於106 、107 年度均經訴外人
    許○○申報為扶養親屬，有財政部中區國稅局虎尾稽徵所109 
    年10月27日中區國稅虎尾綜所字第1092905250號函檢送戊○○○102 年度至108 年度綜合所得稅籍資料清單附卷可考，益
    證原告戊○○○於106 、107 年度已經許○○以其無謀生能力為
    由，而申報為被扶養人之情甚明，是原告戊○○○主張其於本
    件車禍發生時仍有繼續從事務農工作，或因此取得勞動對價
    等語，要乏所據，尚難憑採。
  ⒊原告戊○○○雖再提出欣榮肥料‧米行估價單、施厝水稻育苗中
    心插秧單、割稻單為證，然觀諸上開估價單、插秧單、割稻
    單分別記載：「107 年6 月7 日前長期數拾年向欣榮肥料行
    採購肥料」、「長期數拾年都由林志隆代秧」、「長期數拾
    年都由林○隆代收割」等文，足認原告戊○○○長期均係委由訴
    外人林○隆耕種、收割水稻，而非其本人實際從事務農工作
    ，或因此取得勞動對價等情甚明，是難認原告戊○○○於本件
    車禍發生時仍有繼續從事務農工作，或因此取得勞動對價等
    情為真實。
  ⒋原告戊○○○又舉證人乙○、甲○○、丁○○、己○○證詞為證，然依
    證人乙○、甲○○、丁○○、己○○分別證述稱：伊係收購花生業
    者，曾於102 至105 年間與原告戊○○○買花生，之後就沒有
    向其買花生、伊經營花生買賣，與原告戊○○○買花生時間至
    少已經超過5 年以上，是其打電話給伊才去收購、伊從事蒜
    頭買賣及農作，與原告戊○○○買賣蒜頭有1 至2 次，大概3 
    、4 年以上了、伊從事蒜頭買賣，曾在4 年前原告戊○○○買
    賣蒜頭1 次等語，可見原告戊○○○與證人乙○、甲○○、丁○○、
    己○○買賣花生、蒜頭至少距今已3 、4 年以上，自難認原告
    戊○○○於本件車禍發生時仍有繼續從事務農工作，或因此取
    得勞動對價等情為真實。
  ⒌此外，原告戊○○○迄至本件言詞辯論終結前仍無法舉證證明其
    於本件車禍發生時仍有繼續從事務農工作，或因此取得勞動
    對價等情為真實，揆之上開說明，要難認原告戊○○○上開主
    張為真實，是原告戊○○○主張其於本件車禍發生時雖已逾65
    歲，惟仍繼續從事務農工作，而有勞動能力，卻因本件車禍
    而完全喪失勞動能力，則以其每年務農收入40萬元計算至83
    歲為止，共計受有2,053,440 元之喪失勞動能力損害等語，
    要乏所據，洵無可採。
  ㈢精神慰撫金部分：
  ⒈原告戊○○○部分：按關於慰撫金之多寡，應以被害人精神上所
    受之苦痛為準據，亦應審酌被害人之地位、家況及加害人之
    地位，俾資為審判之依據，故應就兩造之身分、職業、教育
    程度、財產及經濟狀況，用以判斷非財產上損害之慰撫金數
    額（參見最高法院86年度台上字第511 號判決意旨）。本院
    審酌原告戊○○○因本件車禍受有頭部鈍傷、創傷性硬腦膜下
    出血、左側股骨頸閉鎖性骨折、左側脛骨及腓骨開放性骨折
    、雙手及雙下肢多處擦傷、臉部多處擦傷、下唇撕裂傷等傷
    害，且因腦部出血引起次發性水腦症，致腦部功能受損，產
    生失智退化等症狀（失智鑑定CDR ＝3 ），因腦實質萎縮，
    此失智退化現象已達對於原告戊○○○身體或健康重大難治之
    重傷害程度，其身體及精神均受有相當之痛苦，應堪認定。
    復參酌原告戊○○○現年79歲，不識字，一生務農，被告則為
    大學畢業、現職為台塑石化工程師、每月收入約5 萬餘元，
    及原告戊○○○、被告經濟狀況（見該2 人之稅務電子閘門財
    產所得調件明細表）、本件車禍發生原因、被告過失與加害
    情狀併原告戊○○○之過失責任比例過失情形（詳後所述）、
    原告戊○○○所受身體與心智傷害、治療與復原情形等一切情
    狀，認原告戊○○○此部分請求以120 萬元為適當，逾此數額
    之請求，為無理由。
  ⒉原告丙○○部分：按不法侵害他人基於父、母、子、女或配偶
    關係之身分法益而情節重大者，被害人雖非財產上之損害，
    亦得請求賠償相當之金額，民法第195 條第3 項、第1 項定
    有明文。又是否達「情節重大」，除了應參酌受傷結果的嚴
    重程度外，亦應包括侵害行為的態樣、手段是否嚴重違反社
    會秩序、勞動能力是否喪失及日常生活可否自理，以及加害
    人的故意、過失等。經查，原告戊○○○因本件車禍受有頭部
    鈍傷、創傷性硬腦膜下出血、左側股骨頸閉鎖性骨折、左側
    脛骨及腓骨開放性骨折、雙手及雙下肢多處擦傷、臉部多處
    擦傷、下唇撕裂傷等傷害，且因腦部出血引起次發性水腦症
    ，致腦部功能受損，產生失智退化等症狀（失智鑑定CDR ＝3
     ），因腦實質萎縮，此失智退化現象已達對於原告戊○○○身
    體或健康重大難治之重傷害程度，已如前述，原告丙○○為原
    告戊○○○之子，因至親之原告戊○○○發生本件車禍受有上揭傷
    害以致失智，其日常生活事務均需其照理，其與原告戊○○○
    間母子之親情、倫理及生活相互扶持與幫助之身分法益已受
    到嚴重侵害，並參以被告之過失程度等，被告之不法侵害行
    為應屬情節重大，是原告丙○○請求被告賠償非財產上所受損
    害，自屬有據。本院審酌原告丙○○為國中畢業，經營服飾製
    衣廠，年收入約180 萬餘元，業據原告丙○○陳明在卷，及原
    告丙○○、被告所得、財產狀況（見該2 人之稅務電子閘門財
    產所得調件明細表），暨佐以原告戊○○○於本件車禍發生時
    年近77歲、本件車禍發生原因、被告過失與加害情狀併原告
    戊○○○之過失責任比例過失情形（詳後所述）、原告丙○○因
    本件車禍，已無法享受天倫之樂等情狀，認為原告丙○○請求
    被告賠償精神慰撫金以20萬元，方屬適當，超過上開金額之
    請求，不應准許。
  ㈣綜上所述，原告戊○○○因本件車禍所受損害為4,870,595元（
    計算式：3,670,595+1,200,000=4,870,595 ）、原告丙○○因
    本件車禍所受損害為20萬元。
六、惟按損害之發生或擴大，被害人與有過失者，法院得減輕賠
    償金額或免除之，民法第217 條第1 項定有明文，此項規定
    之旨趣在於謀求加害人與被害人間之公平，在裁判上應由法
    院以職權減輕或免除之，最高法院85年度台上字第1756號判
    決可資參照。本件車禍之發生，係被告駕駛自用小客車行經
    上開閃光紅燈號誌交岔路口，未停車查看，確認幹線道上無
    來往車輛，即逕通過該路口，適原告戊○○○騎乘機車行經上
    開閃光黃燈號誌交岔路口，亦疏未減速小心接近，2 車因而
    閃避不及發生碰撞，已如上述，及原告戊○○○於本件車禍發
    生時並未戴安全帽之情，為兩造所不爭執，復稽以其所罹傷
    勢一部分為頭部鈍傷、創傷性硬腦膜下出血，且因腦部出血
    引起次發性水腦症，致腦部功能受損，產生失智退化等症狀
    （失智鑑定CDR ＝3 ），因腦實質萎縮，此失智退化現象已
    達對於原告戊○○○身體或健康重大難治之重傷害程度。再參
    酌長庚醫療財團法人雲林長庚紀念醫院、國立臺灣大學醫學
    院附設醫院雲林分院分別函覆稱：「病人頭部傷勢若在安全
    帽配戴情況下，應可減輕碰撞，但從急診病歷無法評估病人
    因未配戴安全帽致擴大傷勢之損害比例。」、「配戴安全帽
    有助於減輕碰撞，但安全帽種類型式，受力時是否脫落及撞
    擊點亦有一定程度之影響；故因為配戴安全帽導致傷勢擴大
    有其分擔比例，惟目前無客觀的數據能回復鈞院。」，有長
    庚醫療財團法人雲林長庚紀念醫院109 年11月4 日長庚院雲
    字第1091050287號函、國立臺灣大學醫學院附設醫院雲林分
    院109 年11月12日臺大雲分資字第1090008954號函附卷可稽
    ，可見原告戊○○○於本件車禍發生時苟有配戴安全帽，應有
    助於減輕碰撞其頭部，則依原告戊○○○上開頭部傷勢與其騎
    乘機車未載安全帽，殊難認無因果關聯，是原告戊○○○就本
    件車禍損害之發生及擴大，自與有過失。因之，本院參酌上
    開各情，認原告戊○○○應負40% 之肇事責任，被告應負60% 
    之肇事責任。本院自得以原告戊○○○過失程度之比例，減輕
    被告應負之賠償責任。依此過失比例計算後，原告戊○○○得
    請求被告賠償金額為2,922,357 元（計算式：4,870,595 ×6
    0%=2,922,357 ）。又原告丙○○依民法第195 條第3 項規定
    所得請求被告賠償慰撫金之權利，雖為固有之權利，然其權
    利既係基於本件車禍事故所生，自應負擔直接被害人即原告
    戊○○○之過失，依公平之原則，亦應有民法第217 條過失相
    抵規定之適用。準此，原告戊○○○得請求之賠償金額，按過
    失比例計算後，原告丙○○得請求被告賠償之金額120,000元
    （計算式：200,000 ×60%=120,000）。
七、再按保險人依本法規定所為之保險給付，視為被保險人損害
    賠償金額之一部分；被保險人受賠償請求時，得扣除之，強
    制汽車責任保險法第32條定有明文。經查，原告戊○○○於本
    件車禍發生後已經領取強制汽車責任保險金強制汽車責任保
    險金2,090,330 元，為兩造所不爭執，是依上開規定，被告
    應賠償原告戊○○○之數額自應扣除其已領取之保險金2,090,3
    30 元。再被告業已賠償81萬元予原告戊○○○，亦為兩造所不
    爭執，是被告應賠償原告戊○○○之數額亦應扣除其已受領之
    賠償金81萬元，故依此計算，原告戊○○○因被告之侵權行為
    所受損害而得請求被告賠償之金額應為22,027元（計算式：
    2,922,357-2,090,330-810,000=22,027）。
八、末按給付無確定期限者，債務人於債權人得請求給付時，經
    其催告而未為給付，自受催告時起，負遲延責任。其經債權
    人起訴而送達訴狀，或依督促程序送達支付命令，或為其他
    相類之行為者，與催告有同一之效力；遲延之債務，以支付
    金錢為標的者，債權人得請求依法定利率計算之遲延利息；
    應付利息之債務，其利率未經約定，亦無法律可據者，週年
    利率為百分之五，民法第229 條第2 項、第233 條第1 項前
    段及第203 條分別定有明文。經查，原告戊○○○之刑事附帶
    民事起訴狀繕本於108 年11月12日寄存送達予被告，並於10
    8 年11月22日發生合法送達效力；原告丙○○之準備狀當庭於
    109 年11月11日送達予被告，並同日發生合法送達效力，此
    有送達證書、本院109 年11月11日言詞辯論筆錄在卷足憑，
    是原告戊○○○請求自刑事附帶民事起訴狀繕本送達之翌日即1
    08 年11月23日起至清償日止，按週年利率5%計算之利息；
    原告丙○○請求自準備狀繕本送達被告之翌日即109年11月12
    日起至清償日止，按週年利率5%計算之利息，並無不合，均
    應予准許。
九、從而，原告依侵權行為之法律關係，請求被告分別給付原告
    戊○○○22,027元，及自108 年11月23日起至清償日止，按週
    年利率5%計算之利息、給付原告丙○○120,000 元，及自109 
    年11月12日起至清償日止，按週年利率5%計算之利息，為有
    理由，均應予准許。逾此部分之請求，為無理由，均應予駁
    回。另本判決第1 、2 項原告戊○○○、丙○○勝訴部分，係就
    民事訴訟法第427條第2項適用簡易訴訟程序為被告一部敗訴
    之判決，依民事訴訟法第389條第1項第3款規定，應依職權
    宣告假執行，此部分雖經原告陳明願供擔保請准宣告假執行
    ，惟其聲請不過促請法院職權發動，本院無庸就其聲請為准
    駁之裁判。而被告陳明願供擔保為免假執行，核無不合，爰
    酌定相當擔保金額准許之。又原告敗訴部分，其假執行之聲
    請失所依據，應予駁回。  
十、本件事證已臻明確，兩造其餘攻擊防禦方法及舉證，經審核
    與判決結果不生影響，爰不予一一論列，附此敘明。
十一、訴訟費用負擔之依據：民事訴訟法第79條、第85條第1 項
      。
中    華    民    國   110   年    2     月    9      日
                  民事簡易庭    法  官  陳秋如
以上正本係照原本作成。
如對本判決上訴，須於判決送達後20日內向本院提出上訴狀（需
附繕本）。如委任律師提起上訴者，應一併繳納上訴審裁判費。
中    華    民    國   110   年    2     月    9      日
                                書記官  李松坤